【裁判字號】    97,易,2607
【裁判日期】    970919
【裁判案由】    毒品危害防制條例
【裁判全文】
臺灣臺北地方法院刑事判決              97年度易字第2607號
公  訴  人  臺灣臺北地方法院檢察署檢察官
被      告  甲○○
                    （另案於臺灣臺北看守所羈押中）
上列被告因違反毒品危害防制條例案件，經檢察官提起公訴（97
年度毒偵字第2261號），被告就被訴事實為有罪之陳述，經告知
簡式審判程序之旨，並聽取當事人之意見後，本院裁定進行簡式
審判程序，茲判決如下：
    主  文
甲○○施用第二級毒品，累犯，處有期徒刑柒月。扣案之第二級
毒品甲基安非他命拾包（淨重陸拾伍點零玖公克）沒收銷燬之；
吸食器貳組、電子磅秤壹台、分裝袋肆個均沒收。
    事  實
一、甲○○前因違反毒品危害防制條例案件，於89年間經本院以
    89年度毒聲字第2162號裁定令入戒治處所施以強制戒治1年
    ，執行3月後成效良好，認無繼續強制戒治之必要，復經本
    院以90年度毒聲字第431號裁定停止戒治，於民國90年4月4
    日停止戒治釋放出所，所餘期間付保護管束，於90年8月30
    日保護管束期滿未經撤銷，強制戒治視為執行完畢。另在前
    開強制戒治執行完畢後5年內，再因連續施用第二級毒品案
    件，經本院以95年度易字第1462號判決判處有期徒刑6月，
    嗣經上訴，由臺灣高等法院於96年2月27日以95年度上易字
    第235 9號判決駁回上訴確定，又因施用毒品案件，經本院
    以96年度易字第834號判處有期徒刑6月確定，嗣均經本院以
    96 年度聲減字第2715號裁定減刑後定應執行刑為有期徒刑5
    月，而於96年10月25日執行完畢。詎其猶不知悔改，復基於
    施用第二級毒品甲基安非他命之犯意，於97年7月2日上午6
    時許，在臺北市萬華區○○○路36號6樓之17之住處內，以
    將第二級毒品甲基安非他命置入玻璃球內燒烤之方式，施用
    第二級毒品甲基安非他命，嗣於同日上午10時5分，因另案
    通緝經警在臺北市中山區○○○路○段135號前查獲，並扣得
    扣得第二級毒品甲基安非他命4包（總淨重1.2公克）、及其
    所有供施用第二級毒品甲基安非他命之吸食器1組，復經甲
    ○○同意，於上揭住處扣得第二級毒品甲基安非他命6包（
    總淨重64公克，其中1袋編號A淨重57.20，取樣0.11公克，
    餘重57.09公克）、及其所有供施用第二級毒品甲基安非他
    命之吸食器1組、電子磅秤1台、及預供包裝之分裝袋4個等
    物，而查悉上情。
二、案經臺北市政府警察局中山分局報請臺灣臺北地方法院檢察
    署檢察官偵查起訴。
    理  由
一、本件被告甲○○所犯之罪，非死刑、無期徒刑或最輕本刑有
    期徒刑3年以上之罪，亦非高等法院管轄第一審案件，且於
    審理程序進行中，被告先就被訴事實為有罪之陳述，經告知
    被告簡式審判程序之旨，並聽取檢察官、被告之意見後，本
    院裁定進行簡式審判程序，是本件之證據調查，依刑事訴訟
    法第273條之2規定，不受同法第159條第1項、第161條之2、
    第161條之3、第163條之1及第164條至第170條規定之限制，
    合先敘明。
二、上揭犯罪事實，業經被告甲○○坦承不諱，且其於97年7月2
    日經警查獲後所採集之尿液經送檢驗後，確呈安非他命及甲
    基安非他命類陽性反應，此有台灣尖端先進生技醫藥股份有
    限公司濫用藥物檢驗報告書、臺北市政府警察局偵辦毒品案
    件尿液檢體委驗單各1紙附卷可按（見97年度毒偵字第2261
    號卷第109頁、第107頁），此外並有扣案之吸食器2組、電
    子磅秤1台、分裝袋4個在卷可佐，另扣案之白色透明結晶10
    袋，經送內政部警政署刑事警察局鑑定以氣相層析質譜分析
    法、核磁共振分析法鑑驗結果，確含第二級毒品甲基安非他
    命成分（總淨重65.2公克，其中1袋編號A淨重57.20，取樣
    0.11公克，餘重57.09公克），有該局97年7月24日刑鑑字第
    0970103775號鑑定書、扣案物品目錄清冊、扣案物品目錄表
    附卷可參（見同上偵查卷第30頁、第60頁、第123頁）。足
    認被告上揭施用第二級毒品之自白與事實相符，堪予採信。
    查，被告有事實欄一所載施用毒品行為經觀察勒戒、強制戒
    治執行完畢，又於前揭觀察勒戒、強制戒治執行完畢後之5
    年內，分別因再犯施用毒品行為經追訴處罰等情，有臺灣高
    等法院被告前案紀錄表可按。本件被告施用行為固然在前揭
    觀察勒戒強制戒治執行完畢5年後再犯，惟按毒品危害防制
    條例第20條、第23條等規定觀之，就施用毒品者，祇於「初
    犯」及「五年後再犯」二種情形，有其追訴條件之限制，即
    須於初犯經觀察、勒戒或強制戒治釋放後，5年內均無施用
    毒品之行為，始能認其前所實施之觀察、勒戒或強制戒治已
    足遮斷毒癮，而得於5年後再犯時，再予適用初犯之規定，
    重行觀察、勒戒等程序。倘5年內已經再犯，被依法追訴處
    罰，縱其第3次（或第3次以上）施用毒品之時間在初犯釋放
    5年以後，即與「五年後再犯」之情形有別，且因已於「五
    年內再犯」，顯見其再犯率甚高，原實施觀察、勒戒或強制
    戒治，已無法收其實效，而無5年戒斷期之存在，自無再經
    觀察、勒戒及強制戒治之必要，應得逕行追訴處罰（最高法
    院95年度第7次刑事庭會議紀錄、95年度臺上字第1071號判
    決意旨參照）。從而本件事證已臻明確，應依法論科。
三、核被告所為，係犯毒品危害防制條例第10條第2項之施用第
    二級毒品甲基安非他命罪。其於施用前後持有第二級毒品甲
    基安非他命之低度行為，應為施用之高度行為所吸收，不另
    論罪。查被告有如事實欄一所載犯罪科刑及執行之紀錄，有
    臺灣高等法院被告前案紀錄表在卷可稽，是被告於有期徒刑
    執行完畢後5年內，故意再犯本件有期徒刑以上之罪，應依
    刑法第47條第1項之規定，論以累犯，並加重其刑至2分之1
    。爰審酌被告歷經觀察勒戒之矯治處遇，仍無法戒除毒癮；
    又其曾有如事實欄所載之施用毒品前案，卻無法戒慎警惕，
    顯見其毒癮不輕；惟被告之犯罪行為主要係戕害自身，並未
    直接積極損害他人之利益，另參酌被告施用毒品之次數，以
    及犯罪後坦承施用第二級毒品犯行，態度尚可等一切情狀，
    量處如主文所示之刑。
四、末查，扣案第二級毒品甲基安非他命10袋淨重65.09公克（
    總淨重65.2公克，其中1袋編號A淨重57.20，取樣0.11公克
    ，餘重57.09公克，則總淨重應為65.09公克），應依毒品危
    害防制條例第18條第1項前段規定宣告沒收銷燬之，另吸食
    器2組、電子磅秤1台、預供包裝之分裝袋4個均係被告所有
    ，供渠犯罪所用之物，應依法宣告沒收。
據上論斷，應依刑事訴訟法第284條之1、第273條之1第1項、第
299條第1項前段，毒品危害防制條例第10條第2項、第18條第1項
前段，刑法第11條前段、第38條第1項第2款、第47條第1項，判
決如主文。
本案經檢察官蔡偉逸到庭執行職務。
中    華    民    國    97    年     9    月    19    日
                  刑事第十庭    法  官    呂煜仁
上正本證明與原本無異。
如不服本判決，應於判決送達後10日內向本院提出上訴狀 (應抄
附繕本)。
                                書記官    陳泰寧
中    華    民    國    97    年    9     月    22    日
附錄本案論罪科刑法條全文：
毒品危害防制條例第10條：
施用第一級毒品者，處六月以上五年以下有期徒刑。
施用第二級毒品者，處三年以下有期徒刑。


司法院資訊處製作；財團法人民間司法改革基金會備份。
